【裁判字號】    97,交訴,6
【裁判日期】    970508
【裁判案由】    業務過失致死
【裁判全文】
臺灣臺東地方法院刑事判決               97年度交訴字第6號
公  訴  人  臺灣臺東地方法院檢察署檢察官
被      告  乙○○
上列被告因業務過失致死案件，經檢察官提起公訴（97年度偵字
第593號），本院依簡式審判程序審理判決如下：
    主  文
乙○○從事業務之人，因業務上之過失致人於死，處有期徒刑壹
年。緩刑年。
    事  實
一、乙○○以駕駛聯結車為業，為從事駕駛業務之人，於民國97
    年3月8日凌晨2時40分許，駕駛原本停放於臺東縣臺東市○
    ○路靠近同市○○路由北往南方向車道路旁之車牌號碼577-
    HJ號聯結車（拖車號碼為32-MY），直接從路旁沿富裕路由
    南往北倒車穿越吉泰路，先停放於吉泰路由北往南方向之快
    車道上，再起步向前行駛，並在左轉至吉泰路時，應注意汽
    車行駛時，行經閃光紅燈號誌之交岔路口，應減速接近，先
    停止於交岔路口前，讓幹道車優先通行後認為安全時，方得
    續行，並應注意車前狀況，隨時採取必要之安全措施，而依
    當時情況亦無不能注意情事，竟疏未注意，未減速接近、停
    止及注意車前狀況，貿然左轉至吉泰路，適王綠雯飲用酒類
    後駕駛車牌號碼8W-6490號自小客車，沿吉泰路由西往東方
    向行駛至上開路口，亦未遵守該車行方向之閃光黃燈號誌所
    示應減速接近，注意安全，小心通過之規定，王綠雯因閃避
    不及，車頭撞擊乙○○所駕駛聯結車之拖車右側，經送馬偕
    紀念醫院臺東分院急救後，仍因腦挫傷、腹腔內出血而於同
    日上午4時不治死亡。乙○○於前開事故發生後，於犯罪未
    為有偵查權之機關或該管公務員發覺前，主動向警察機關報
    明其係肇事者，進而接受裁判。
二、案經王綠雯之女丙○○訴由臺灣臺東地方法院檢察署檢察官
    偵查起訴。
    理  由
一、據以論罪之證據名稱：
（一）被告乙○○於本院準備程序及審理時之自白。
（二）證人丙○○於警詢、偵訊時，證人林全於偵訊時之證述。
（三）道路交通事故調查報告表(一)、(二)、道路交通事故現場圖各
      1份、現場照片及車損照片共26張、王綠雯之酒精測試檢
      驗紙1紙、被告所駕駛上開聯結車之行車紀錄紙1紙（見相
      驗偵卷末頁紙袋）。
（四）馬偕紀念醫院臺東分院診斷證明書、臺灣臺東地方法院檢
      察署法醫驗斷書（包括相驗照片）、97年3月8日相驗筆錄
      、相驗屍體證明書各1份。
（五）綜上各節參互佐證，被告自白核與事實相符，應堪採信。
      。按閃光紅燈表示「停車再開」，車輛應減速接近，先停
      止於交岔路口前，讓幹道車優先通行後認為安全時，方得
      續行。道路交通標誌標線號誌設置規則第211條第1項第2
      款定有明文。又駕駛人駕駛汽車，應遵守道路交通標誌、
      標線、號誌之指示，並服從交通指揮人員之指揮。汽車行
      駛時，駕駛人應注意車前狀況及兩車併行之間隔，並隨時
      採取必要之安全措施。道路交通安全規則第90條、第94條
      第3項亦有規定。觀諸卷附道路交通事故調查報告表所載
      ，本案事故發生之際，夜間有照明，柏油路面，無缺陷，
      無障礙物，視距良好，被告駕駛上開聯結車行經閃光紅燈
      號誌之交岔路口，自應減速接近，先停止於交岔路口前，
      讓幹道車先行，並應注意車前狀況，隨時採取必要之安全
      措施，且依當時被告之主觀意識認知及客觀行車環境，並
      無使被告不能注意遵循前開道路交通安全法規之情事，竟
      仍貿然左轉致肇事端，其對於本案事故之發生具有過失責
      任，甚為明確。又被害人王綠雯因本件車禍致腦挫傷、腹
      腔內出血而不治死亡，被告之過失行為與被害人王綠雯之
      死亡結果間，具有相當因果關係。本件事證明確，被告犯
      行堪以認定，應依法論科。
二、論罪與量刑：
（一）按刑法上所謂業務，係指個人基於其社會地位繼續反覆所
      執行之事務，其主要部分之業務固不待論，即為完成主要
      業務所附隨之準備工作與輔助事務，亦應包括在內（最高
      法院71年台上字第1550號判例參照）。被告乙○○於肇事
      當時，以駕駛聯結車載貨為其業務，業據其自承在卷，並
      有其行車執照及拖車使用證（均影本）各1份在卷為憑，
      自屬從事駕駛業務之人，其於執行駕駛聯結車業務時，因
      過失肇事致被害人死亡，核被告所為，係犯刑法第276條
      第2項業務過失致人於死罪。被告肇事後以行動電話報警
      ，等待員警到場處理，並陳明自己係肇事者及陳述肇事經
      過，其於有偵查權之員警發覺前開犯行之犯罪人前，自行
      向處理員警申述犯罪事實，並隨同員警到案及接受審判，
      有臺東縣警察局道路交通事故肇事人自首情形紀錄表（見
      相驗偵卷第27頁）、行動電話撥打110報案電話照片（見
      偵字卷第3頁）及97年3月8日調查筆錄各1份（見相驗偵卷
      第4頁至第8頁）附卷可稽，符合自首之規定，爰依刑法第
      62條前段規定，減輕其刑。
（二）爰審酌被告無不良前科，素行良好，因一時疏忽鑄成大錯
      ，犯後已坦承犯行，態度尚佳，且已與被害人家屬達成和
      解，有臺東縣臺東市調解委員會97年民調字第0045號調解
      書1份附卷可憑，車禍之發生因被害人酒後駕車而與有過
      失等一切情狀，量處如主文所示之刑。又被告前未曾受有
      期徒刑以上刑之宣告，有臺灣高等法院被告前案紀錄表附
      卷可稽，其因一時疏失，致罹刑章，且於犯罪後已與被害
      人家屬和解並賠償損害，其經此教訓後，當知所警惕而無
      再犯之虞，本院認其刑之宣告以暫不執行為適當，爰依刑
      法第74條第1項第1款諭知緩刑3年，以啟自新。
三、應適用之法條：
    依刑事訴訟法第273條之1第1項、第299條第1項前段、第310
    條之2、第454條，刑法第276條第2項、第62條前段、第74條
    第1項第1款，刑法施行法第1條之1第1項、第2項前段，判決
    如主文。
本案經檢察官甲○○到庭執行職務
中    華    民    國    97    年    5     月    8    日
                   交通法庭     法  官  盧亨龍
以上正本證明與原本無異。
如不服本判決應於收受本判決後10日內向本院提出上訴書狀；上
訴書狀應敘述具體理由。未敘述上訴理由者，應於上訴期間屆滿
後20日內向本院補提理由書狀（均須按他造當事人之人數附繕本
）。「切勿逕送上級法院」。
告訴人或被害人對於本判決如有不服，請書具不服之理由狀，請
求檢察官上訴者，其上訴期間之計算係以檢察官收受判決正本之
日期為準。
                                書記官  石佳琪
中    華    民    國    97    年    5     月    9     日
附錄論罪科刑法條：
中華民國刑法第276條
因過失致人於死者，處2年以下有期徒刑、拘役或2千元以下罰金
。
從事業務之人，因業務上之過失犯前項之罪者，處5年以下有期
徒刑或拘役，得併科3千元以下罰金。


司法院資訊處製作；財團法人民間司法改革基金會備份。
